<!DOCTYPE html PUBLIC "-//W3C//DTD XHTML 1.0 Transitional//EN" "http://www.w3.org/TR/xhtml1/DTD/xhtml1-transitional.dtd">
<html xmlns="http://www.w3.org/1999/xhtml">
<head>
	<meta http-equiv="Content-Type" content="text/html; charset=iso-8859-1" />
	<title>Ymmärrä suomea</title>
	<style type="text/css" media="all">@import "css/styles.css";</style>
	<script type="text/javascript" src="swfobject.js"></script>
</head>
<body class="font-medium">
	<div id="main-wrapper">
		<div id="topbar"></div>
		<div id="main-menu">
			<table cellspacing="0" cellpadding="0" border="0" class="add-links"><tr>
				<td class="item"><img class="raquo" src="i/raquo.gif" alt="" height="7" width="4" /><a href="/ymmarra/index.php?moduli=sanakirja">Sanakirja</a></td>
				<td class="item"><img class="raquo" src="i/raquo.gif" alt="" height="7" width="4" /><a href="/ymmarra/index.php?moduli=verbit">Verbiluettelo</a></td>
				<td class="item"><img class="raquo" src="i/raquo.gif" alt="" height="7" width="4" /><a href="/ymmarra/index.php?moduli=kielioppi">Kielioppi</a></td>
			</tr></table>
			<table cellspacing="0" cellpadding="0" border="0"><tr>
				<td class="item"><img class="raquo" src="i/raquo.gif" alt="" height="7" width="4" /><a href="/ymmarra/index.php">Etusivu</a></td>
				<td class="item"><img class="raquo" src="i/raquo.gif" alt="" height="7" width="4" /><a href="/ymmarra/index.php?moduli=tekstit">Lukutekstit</a></td>
			</tr></table>
		</div>
		<div id="content">
			<table cellspacing="0" cellpadding="0" border="0" id="content-wrapper"><tr>
				<td>
					<div id="left-menu">
												<div class="header-verb"><span>Verbit</span></div>
						<div class="menu">
								<div class="init"><a href="/ymmarra/index.php?moduli=verbit&kirjain=a">A</a></div>
								<div class="init"><a href="/ymmarra/index.php?moduli=verbit&kirjain=e">E</a></div>
								<div class="init"><a href="/ymmarra/index.php?moduli=verbit&kirjain=h">H</a></div>
								<div class="init"><a href="/ymmarra/index.php?moduli=verbit&kirjain=i">I</a></div>
								<div class="init"><a href="/ymmarra/index.php?moduli=verbit&kirjain=j">J</a></div>
								<div class="init"><a href="/ymmarra/index.php?moduli=verbit&kirjain=k">K</a></div>
								<div class="init"><a href="/ymmarra/index.php?moduli=verbit&kirjain=l">L</a></div>
								<div class="init"><a href="/ymmarra/index.php?moduli=verbit&kirjain=m">M</a></div>
								<div class="init"><a href="/ymmarra/index.php?moduli=verbit&kirjain=n">N</a></div>
								<div class="init"><a href="/ymmarra/index.php?moduli=verbit&kirjain=o">O</a></div>
								<div class="init"><a href="/ymmarra/index.php?moduli=verbit&kirjain=p">P</a></div>
								<div class="init"><a href="/ymmarra/index.php?moduli=verbit&kirjain=r">R</a></div>
								<div class="init"><a href="/ymmarra/index.php?moduli=verbit&kirjain=s">S</a></div>
								<div class="init"><a href="/ymmarra/index.php?moduli=verbit&kirjain=t">T</a></div>
								<div class="init"><a href="/ymmarra/index.php?moduli=verbit&kirjain=u">U</a></div>
								<div class="init"><a href="/ymmarra/index.php?moduli=verbit&kirjain=v">V</a></div>
								<div class="init"><a href="/ymmarra/index.php?moduli=verbit&kirjain=y">Y</a></div>
								<div class="init"><a href="/ymmarra/index.php?moduli=verbit&kirjain=Ä">Ä</a></div>
						</div>					</div>
				</td>
				<td>
					<div id="main-content">
						<div id="path">
							<a href=".">Etusivu</a> &gt; <a href="/ymmarra/index.php?moduli=verbit&kirjain=K">K</a>						</div>
													<h1>KÄYDÄ</h1>
						<table cellspacing="0" cellpadding="0" border="0">
							<tr>
								<td colspan="2" style="padding-bottom:10px;"><strong>Aktiivin indikatiivi</strong></td>
							</tr>
							<tr>
								<td><pre>PREESENS                   
minä     käyn              
sinä     käyt              
hän      käy               
me       käymme            
te       käytte            
he       käyvät            

PASSIIVI
         käydään           

IMPERFEKTI                 
         kävin             
         kävit             
         kävi              
         kävimme           
         kävitte           
         kävivät           

PASSIIVI
         käytiin           

PERFEKTI
olen     käynyt            
olet     käynyt            
on       käynyt            
olemme   käyneet           
olette   käyneet           
ovat     käyneet           

PASSIIVI
on       käyty             

PLUSKVAMPERFEKTI
olin     käynyt            
olit     käynyt            
oli      käynyt            
olimme   käyneet           
olitte   käyneet           
olivat   käyneet           

PASSIIVI
oli      käyty             
</pre></td>
								<td>&nbsp;&nbsp;&nbsp;</td>
								<td><pre>  KIELTOMUOTO
  en        käy
  et        käy
  ei        käy
  emme      käy
  ette      käy
  eivät     käy


  ei        käydä 

   
  en        käynyt
  et        käynyt
  ei        käynyt
  emme      käyneet
  ette      käyneet
  eivät     käyneet


  ei        käyty  


  en    ole käynyt
  et    ole käynyt
  ei    ole käynyt
  emme  ole käyneet
  ette  ole käyneet
  eivät ole käyneet


  ei    ole käyty  


  en    ollut  käynyt
  et    ollut  käynyt
  ei    ollut  käynyt
  emme  olleet käyneet
  ette  olleet käyneet
  eivät olleet käyneet


  ei    ollut  käyty
</pre></td>
							</tr>
						</table>
						<table cellspacing="0" cellpadding="0" border="0">
							<tr>
								<td colspan="2" style="padding-bottom:10px;"><strong>Aktiivin konditionaali</strong></td>
							</tr>
							<tr>
								<td><pre>PREESENS
minä     kävisin           
sinä     kävisit           
hän      kävisi            
me       kävisimme         
te       kävisitte         
he       kävisivät         

PASSIIVI
         käytäisiin        

PERFEKTI
olisin   käynyt            
olisit   käynyt            
olisi    käynyt            
olisimme käyneet           
olisitte käyneet           
olisivat käyneet           

PASSIIVI
olisi    käyty             
</pre></td>
								<td>&nbsp;&nbsp;&nbsp;</td>
								<td><pre> 
  en        kävisi
  et        kävisi
  ei        kävisi
  emme      kävisi
  ette      kävisi
  eivät     kävisi


  ei        käytäisi   


  en    olisi  käynyt
  et    olisi  käynyt
  ei    olisi  käynyt
  emme  olisi  käyneet
  ette  olisi  käyneet
  eivät olisi  käyneet


  ei    olisi  käyty
</pre></td>
							</tr>
						</table>
						<table cellspacing="0" cellpadding="0" border="0">
							<tr>
								<td colspan="2" style="padding-bottom:10px;"><strong>Aktiivin potentiaali</strong></td>
							</tr>
							<tr>
								<td><pre>PREESENS
minä     käynen            
sinä     käynet            
hän      käynee            
me       käynemme          
te       käynette          
he       käynevät          

PASSIIVI
         käytäneen         

PERFEKTI
lienen   käynyt            
lienet   käynyt            
lienee   käynyt            
lienemme käyneet           
lienette käyneet           
lienevät käyneet           

PASSIIVI
lienee   käyty             
</pre></td>
								<td>&nbsp;&nbsp;&nbsp;</td>
								<td><pre> 
  en        käyne
  et        käyne
  ei        käyne
  emme      käyne
  ette      käyne
  eivät     käyne


  ei        käytäne  


  en    liene  käynyt
  et    liene  käynyt
  ei    liene  käynyt
  emme  liene  käyneet
  ette  liene  käyneet
  eivät liene  käyneet


  ei    liene  käyty
</pre></td>
							</tr>
						</table>
						<table cellspacing="0" cellpadding="0" border="0">
							<tr>
								<td colspan="2" style="padding-bottom:10px;"><strong>Aktiivin imperatiivi</strong></td>
							</tr>
							<tr>
								<td><pre>PREESENS

(sinä)   käy               
(hän)    käyköön           
(me)     käykäämme         
(te)     käykää            
(he)     käykööt           

PASSIIVI
         käytäköön         

PERFEKTI

ole      käynyt            
olkoon   käynyt            
olkaamme käyneet           
olkaa    käyneet           
olkoot   käyneet           

PASSIIVI

olkoon   käyty             
</pre></td>
								<td>&nbsp;&nbsp;&nbsp;</td>
								<td><pre> 

  älä       käy 
  älköön    käykö
  älkäämme  käykö
  älkää     käykö
  älkööt    käykö


  älköön    käytäkö  



  älä      ole  käynyt
  älköön   olko käynyt
  älkäämme olko käyneet
  älkää    olko käyneet
  älkööt   olko käyneet



  älköön olko   käyty
</pre></td>
							</tr>
						</table>
						<table cellspacing="0" cellpadding="0" border="0">
							<tr>
								<td colspan="2" style="padding-bottom:10px;"><strong>Verbin nominaalimuodot</strong></td>
							</tr>
							<tr>
								<td><pre>I INFINITIIVI              

Lyhyempi muoto:            
         käydä             

Pitempi muoto:             
         käydäkseni        
         käydäksesi
         käydäkseen
         käydäksemme
         käydäksenne
         käydäkseen

III  INFINITIIVI           

inessiivi    käymässä      
elatiivi     käymästä      
illatiivi    käymään       
adessiivi    käymällä
abessiivi    käymättä      
instruktiivi käymän        
                           
Passiivi
instruktiivi käytämän      
                           
                           
</pre></td>
								<td>&nbsp;&nbsp;&nbsp;</td>
								<td><pre>  II INFINITIIVI

  inessiivi     käydessä
  instruktiivi  käyden

  Passiivi
  inessiivi     käytäessä  






  IV INFINITIIVI

  nominatiivi   käyminen
  partitiivi    käymistä
  

  I PARTISIIPPI 
  aktiivi       käyvä
  passiivi      käytävä

  II PARTISIIPPI 
  aktiivi       käynyt
  passiivi      käyty
</pre></td>
							</tr>
						</table>

					</div>
				</td>
			</tr></table>		</div>
		<div id="footer"><a href="http://www.oph.fi/"><img src="i/oph_logo_ymmarrasuomea.gif" width="157" height="35" alt="OPH" /></a></div>
	</div>
</body>
</html>
